src/app/lib/typo_js/tests/dictionaries/la/la.aff
SFX A Y 590
SFX A o o o 
SFX A o as o # actif infectum personnel indicatif présent
SFX A o asque o 
SFX A o asne o 
SFX A o asve o 
SFX A o at o 
SFX A o atque o 
SFX A o atne o 
SFX A o atve o 
SFX A o amus o 
SFX A o amusque o 
SFX A o amusne o 
SFX A o amusve o 
SFX A o atis o 
SFX A o atisque o 
SFX A o atisne o 
SFX A o atisve o 
SFX A o ant o 
SFX A o antque o 
SFX A o antne o 
SFX A o antve o 
SFX A o abam o # actif infectum personnel indicatif imparfait
SFX A o abamque o 
SFX A o abamne o 
SFX A o abamve o 
SFX A o abas o 
SFX A o abasque o 
SFX A o abasne o 
SFX A o abasve o 
SFX A o abat o 
SFX A o abatque o 
SFX A o abatne o 
SFX A o abatve o 
SFX A o abamus o 
SFX A o abamusque o 
SFX A o abamusne o 
SFX A o abamusve o 
SFX A o abatis o 
SFX A o abatisque o 
SFX A o abatisne o 
SFX A o abatisve o 
SFX A o abant o 
SFX A o abantque o 
SFX A o abantne o 
SFX A o abantve o 
SFX A o abo o # actif infectum personnel indicatif futur
SFX A o aboque o 
SFX A o abone o 
SFX A o above o 
SFX A o abis o 
SFX A o abisque o 
SFX A o abisne o 
SFX A o abisve o 
SFX A o abit o 
SFX A o abitque o 
SFX A o abitne o 
SFX A o abitve o 
SFX A o abimus o 
SFX A o abimusque o 
SFX A o abimusne o 
SFX A o abimusve o 
SFX A o abitis o 
SFX A o abitisque o 
SFX A o abitisne o 
SFX A o abitisve o 
SFX A o abunt o 
SFX A o abuntque o 
SFX A o abuntne o 
SFX A o abuntve o 
SFX A o em o # actif infectum personnel subjonctif présent
SFX A o emque o 
SFX A o emne o 
SFX A o emve o 
SFX A o es o 
SFX A o esque o 
SFX A o esne o 
SFX A o esve o 
SFX A o et o 
SFX A o etque o 
SFX A o etne o 
SFX A o etve o 
SFX A o emus o 
SFX A o emusque o 
SFX A o emusne o 
SFX A o emusve o 
SFX A o etis o 
SFX A o etisque o 
SFX A o etisne o 
SFX A o etisve o 
SFX A o ent o 
SFX A o entque o 
SFX A o entne o 
SFX A o entve o 
SFX A o arem o # actif infectum personnel subjonctif imparfait
SFX A o aremque o 
SFX A o aremne o 
SFX A o aremve o 
SFX A o ares o 
SFX A o aresque o 
SFX A o aresne o 
SFX A o aresve o 
SFX A o aret o 
SFX A o aretque o 
SFX A o aretne o 
SFX A o aretve o 
SFX A o aremus o 
SFX A o aremusque o 
SFX A o aremusne o 
SFX A o aremusve o 
SFX A o aretis o 
SFX A o aretisque o 
SFX A o aretisne o 
SFX A o aretisve o 
SFX A o arent o 
SFX A o arentque o 
SFX A o arentne o 
SFX A o arentve o 
SFX A o a o # actif infectum personnel impératif présent
SFX A o aque o 
SFX A o ane o 
SFX A o ave o 
SFX A o ate o 
SFX A o ateque o 
SFX A o atene o 
SFX A o ateve o 
SFX A o are o # actif infectum impersonnel infinitif présent
SFX A o areque o 
SFX A o arene o 
SFX A o areve o 
SFX A o andum o # gérondif
SFX A o andumque o 
SFX A o andumne o 
SFX A o andumve o 
SFX A o andi o 
SFX A o andique o 
SFX A o andine o 
SFX A o andive o 
SFX A o ando o 
SFX A o andoque o 
SFX A o andone o 
SFX A o andove o 
SFX A o ans o # participe présent actif
SFX A o ansque o 
SFX A o ansne o 
SFX A o ansve o 
SFX A o antem o 
SFX A o antemque o 
SFX A o antemne o 
SFX A o antemve o 
SFX A o antis o 
SFX A o antisque o 
SFX A o antisne o 
SFX A o antisve o 
SFX A o anti o 
SFX A o antique o 
SFX A o antine o 
SFX A o antive o 
SFX A o ante o 
SFX A o anteque o 
SFX A o antene o 
SFX A o anteve o 
SFX A o antes o 
SFX A o antesque o 
SFX A o antesne o 
SFX A o antesve o 
SFX A o antium o 
SFX A o antiumque o 
SFX A o antiumne o 
SFX A o antiumve o 
SFX A o antibus o 
SFX A o antibusque o 
SFX A o antibusne o 
SFX A o antibusve o 
SFX A o antia o 
SFX A o antiaque o 
SFX A o antiane o 
SFX A o antiave o 
SFX A 0 r o # passif infectum personnel indicatif présent
SFX A 0 rque o 
SFX A 0 rne o 
SFX A 0 rve o 
SFX A o aris o 
SFX A o arisque o 
SFX A o arisne o 
SFX A o arisve o 
SFX A o atur o 
SFX A o aturque o 
SFX A o aturne o 
SFX A o aturve o 
SFX A o amur o 
SFX A o amurque o 
SFX A o amurne o 
SFX A o amurve o 
SFX A o amini o 
SFX A o aminique o 
SFX A o aminine o 
SFX A o aminive o 
SFX A o antur o 
SFX A o anturque o 
SFX A o anturne o 
SFX A o anturve o 
SFX A o abar o # passif infectum personnel indicatif imparfait
SFX A o abarque o 
SFX A o abarne o 
SFX A o abarve o 
SFX A o abaris o 
SFX A o abarisque o 
SFX A o abarisne o 
SFX A o abarisve o 
SFX A o abatur o 
SFX A o abaturque o 
SFX A o abaturne o 
SFX A o abaturve o 
SFX A o abamur o 
SFX A o abamurque o 
SFX A o abamurne o 
SFX A o abamurve o 
SFX A o abamini o 
SFX A o abaminique o 
SFX A o abaminine o 
SFX A o abaminive o 
SFX A o abantur o 
SFX A o abanturque o 
SFX A o abanturne o 
SFX A o abanturve o 
SFX A o abor o # passif infectum personnel indicatif futur
SFX A o aborque o 
SFX A o aborne o 
SFX A o aborve o 
SFX A o aberis o 
SFX A o aberisque o 
SFX A o aberisne o 
SFX A o aberisve o 
SFX A o abitur o 
SFX A o abiturque o 
SFX A o abiturne o 
SFX A o abiturve o 
SFX A o abimur o 
SFX A o abimurque o 
SFX A o abimurne o 
SFX A o abimurve o 
SFX A o abimini o 
SFX A o abiminique o 
SFX A o abiminine o 
SFX A o abiminive o 
SFX A o abuntur o 
SFX A o abunturque o 
SFX A o abunturne o 
SFX A o abunturve o 
SFX A o er o # passif infectum personnel subjonctif présent
SFX A o erque o 
SFX A o erne o 
SFX A o erve o 
SFX A o eris o 
SFX A o erisque o 
SFX A o erisne o 
SFX A o erisve o 
SFX A o etur o 
SFX A o eturque o 
SFX A o eturne o 
SFX A o eturve o 
SFX A o emur o 
SFX A o emurque o 
SFX A o emurne o 
SFX A o emurve o 
SFX A o emini o 
SFX A o eminique o 
SFX A o eminine o 
SFX A o eminive o 
SFX A o entur o 
SFX A o enturque o 
SFX A o enturne o 
SFX A o enturve o 
SFX A o arer o # passif infectum personnel subjonctif imparfait
SFX A o arerque o 
SFX A o arerne o 
SFX A o arerve o 
SFX A o areris o 
SFX A o arerisque o 
SFX A o arerisne o 
SFX A o arerisve o 
SFX A o aretur o 
SFX A o areturque o 
SFX A o areturne o 
SFX A o areturve o 
SFX A o aremur o 
SFX A o aremurque o 
SFX A o aremurne o 
SFX A o aremurve o 
SFX A o aremini o 
SFX A o areminique o 
SFX A o areminine o 
SFX A o areminive o 
SFX A o arentur o 
SFX A o arenturque o 
SFX A o arenturne o 
SFX A o arenturve o 
SFX A o are o # passif infectum impératif
SFX A o areque o 
SFX A o arene o 
SFX A o areve o 
SFX A o amini o 
SFX A o aminique o 
SFX A o aminine o 
SFX A o aminive o 
SFX A o ari o # passif infectum impersonnel infinitif
SFX A o arique o 
SFX A o arine o 
SFX A o arive o 
SFX A o andus o # adjectif verbal
SFX A o andusque o 
SFX A o andusne o 
SFX A o andusve o 
SFX A o ande o 
SFX A o andeque o 
SFX A o andene o 
SFX A o andeve o 
SFX A o andum o 
SFX A o andumque o 
SFX A o andumne o 
SFX A o andumve o 
SFX A o andi o 
SFX A o andique o 
SFX A o andine o 
SFX A o andive o 
SFX A o ando o 
SFX A o andoque o 
SFX A o andone o 
SFX A o andove o 
SFX A o anda o 
SFX A o andaque o 
SFX A o andane o 
SFX A o andave o 
SFX A o andam o 
SFX A o andamque o 
SFX A o andamne o 
SFX A o andamve o 
SFX A o andae o 
SFX A o andaeque o 
SFX A o andaene o 
SFX A o andaeve o 
SFX A o andos o 
SFX A o andosque o 
SFX A o andosne o 
SFX A o andosve o 
SFX A o andorum o 
SFX A o andorumque o 
SFX A o andorumne o 
SFX A o andorumve o 
SFX A o andis o 
SFX A o andisque o 
SFX A o andisne o 
SFX A o andisve o 
SFX A o andas o 
SFX A o andasque o 
SFX A o andasne o 
SFX A o andasve o 
SFX A o andarum o 
SFX A o andarumque o 
SFX A o andarumne o 
SFX A o andarumve o 
SFX A 0 or or 
SFX A 0 r or # infectum personnel indicatif présent
SFX A 0 rque or 
SFX A 0 rne or 
SFX A 0 rve or 
SFX A or aris or 
SFX A or arisque or 
SFX A or arisne or 
SFX A or arisve or 
SFX A or atur or 
SFX A or aturque or 
SFX A or aturne or 
SFX A or aturve or 
SFX A or amur or 
SFX A or amurque or 
SFX A or amurne or 
SFX A or amurve or 
SFX A or amini or 
SFX A or aminique or 
SFX A or aminine or 
SFX A or aminive or 
SFX A or antur or 
SFX A or anturque or 
SFX A or anturne or 
SFX A or anturve or 
SFX A or abar or # infectum personnel indicatif imparfait
SFX A or abarque or 
SFX A or abarne or 
SFX A or abarve or 
SFX A or abaris or 
SFX A or abarisque or 
SFX A or abarisne or 
